# 权益法后续计量：如何按照可辨认净资产公允价值持续确认投资收益

提问人：824617590 时间：2021-12-16 23:36:41
背景： 2021 年初，A国有企业取得B国有上市公司10%的股权，对B形成重大影响，按照长投权益法进行核算。初始计量购入价格 4 元/股，B账面每股净资产为 8 元/股，A公司聘请了评估所对B公司可辨认净资产公允价值进行评估，评估公允价值为 6 元/股，评估师以资产组的方式评估，评估涉及的增减值资产有长期股权投资、投资性房地产、固定资产、无形资产、商誉等等，数量多且比较杂。
A公司按照评估确认的可辨认净资产公允价值，对持有B公司的长投进行了初始调整确认了营业收入，A公司根据权益法后续进行计量，按可辨认净资产公允价值口径计算的归母净利润，按持股比例确认B公司 2021 年及以后年度每年的投资收益。 求助：在实物操作中，因评估涉及的调整资产较多，涉及不同类型的设备、特许经营权、房屋、股权投资等等， 2021 年及以后年度A公司如何将B公司账面归净利润调整成公允价值口径的净利润？
在实务处理中，因A仅为参股企业，可获取的B公司信息有限，如何操作能更合理且可行，请各位大神多指导！！

回答人：chenyiwei
既然在投资取得时对可辨认净资产进行过评估，那么后续应根据该评估结果对各年度被投资企业的资产折旧、摊销、成本结转等进行调整，按调整后的报表进行权益法核算。实务中，对此类调整可以考虑重要性原则，即重点调整重要的、评估增减值幅度较大的资产项目，其他项目可基于重要性原则考虑能否接受简化处理。
另外，在长期股权投资准则的 2006 版应用指南中，曾提及有条件的简化处理，在 2014 版的应用指南中似乎未见到，但也可以考虑有一定参考价值：
2 ．存在下列情况之一的，可以按照被投资单位的账面净损益与持股比例计算确认投资损益，但应当在附注中说明这一事实及其原因。
（ 1 ）无法可靠确定投资时被投资单位各项可辨认资产等的公允价值；
（ 2 ）投资时被投资单位可辨认资产等的公允价值与其账面价值之间的差额较小；
（ 3 ）其他原因导致无法对被投资单位净损益进行调整。